【裁判字號】    95,上訴,315
【裁判日期】    950427
【裁判案由】    毒品危害防制條例
【裁判全文】
臺灣高等法院臺中分院刑事判決         95年度上訴字第315號
上  訴  人
即  被  告  乙○○
                    號
選任辯護人  曹宗彝  律師
            溫文昌  律師
上列上訴人因違反毒品危害防制條例案件，不服臺灣臺中地方法
院94年度訴字第2243號中華民國94年12月30日第一審判決（起訴
案號：臺灣臺中地方法院檢察署93年度毒偵字第4286號），提起
上訴，本院判決如下：
    主    文
原判決撤銷。
乙○○連續施用第一級毒品，處有期徒刑柒月。
扣案之海洛因殘渣袋壹包（驗後殘渣袋重零點參陸公克）沒收銷
燬之。
    犯罪事實
一、乙○○於民國87年 3月17日，曾因違反麻醉藥品管理條例案
    件，經臺灣臺中地方法院判處有期徒刑6月確定，於87年6月
    2 日易科罰金執行完畢。其於88年間，又因施用毒品案件，
    經臺灣臺中地方法院裁定送觀察、勒戒後，因有施用毒品之
    傾向，再經臺灣臺中地方法院裁定令入戒治處所施以強制戒
    治，於89年11月17日強制戒治執行完畢釋放，並經臺灣臺中
    地方法院檢察署檢察官於89年12月18日，以89年度戒毒偵字
    第 625號為不起訴處分。詎仍不思悔改，復基於施用第一級
    毒品海洛因之概括犯意，自93年 9月中旬某日起至93年10月
    17日止，連續在其台中縣大里市○○路○段305巷20號住處，
    以將海洛因摻入香煙後點燃吸食之方式，連續施用第一級毒
    品海洛因多次。嗣於93年10月20日16時50分，經警持搜索票
    至其上開住處搜索，發現其所有在上開施用海洛因期間使用
    留下之海洛因殘渣袋1包（驗後殘渣袋重0.36公克)，而查悉
    上情。
二、案經台中市警察局第二分局報請臺灣臺中地方法院檢察署檢
    察官偵查起訴。
    理    由
一、訊據上訴人即被告乙○○（下稱被告）對於上開犯罪事實坦
    承不諱，而被告於93年10月20日為警查獲後所採集之尿液及
    查扣之上開殘渣袋，經送鑑驗結果，尿液中檢測出嗎啡之陽
    性反應，且上開殘渣袋亦殘留有海洛因成分（驗後殘渣袋重
    0.36公克）等情，此有詮昕科技股份有限公司出具之濫用藥
    物尿液檢驗報告、尿液代號與真實姓名對照表及法務部調查
    局鑑定通知書在卷可稽。此外，復有搜索扣押筆錄及扣押物
    品目錄表、扣押物照片等在卷可參，足認被告之自白與事實
    相符，足堪採信。而被告於上開強制戒治執行完畢釋放後 5
    年內，再犯施用第一級毒品罪，應依法論科。本件事證明確
    ，被告施用毒品之犯行應堪認定。
二、核被告所為， 係犯毒品危害防制條例第10條第1項之施用第
    一級毒品罪。被告為供施用第一級毒品海洛因而持有該毒品
    之低度行為，應為施用之高度行為所吸收，不另論罪。被告
    先後多次施用第一級毒品海洛因犯行，時間緊接，觸犯構成
    要件相同之罪名，顯係基於概括犯意反覆為之，為連續犯，
    應依刑法第56條之規定，論以一罪，並依法加重其刑。原審
    以被告罪證明確，予以論罪科刑，固非無見，惟查：(一)被告
    最後一次施用毒品之時間應係94年10月17日，原判決誤載為
    同年月7日（按一般尿液中檢出毒品反應之時間，為採尿前5
    日，被告於94年10月20日經警查獲採尿送驗，尿液中既檢測
    出嗎啡之陽性反應，故其最後一次施用毒品之時間，應非同
    年10月7日甚明)；(二)被告上開強制戒治執行完畢之日期應係
    89年11月17日，原判決誤載為同年月18日（18日係出戒治所
    之時間），以上均有未洽，被告上訴意旨以原審量刑過重為
    由，指摘原判決不當，雖無理由（按施用第一級毒品罪，其
    法定最輕本刑為有期徒刑 6月，而被告前於87年間，即因違
    反麻醉藥品管理條例案件，經臺灣臺中地方法院判處有期徒
    刑 6月確定。88年間，又因施用毒品案件，經臺灣臺中地方
    法院裁定送觀察、勒戒後，因有施用毒品之傾向，再經臺灣
    臺中地方法院裁定令入戒治處所施以強制戒治，均不知悔改
    ，又犯本案連續施用毒品罪，原審依連續犯之規定，依法加
    重其刑後，僅判處有期徒刑7月，並無過當)，但原判決既有
    上述可議之處，自應由本院將原判決撤銷改判。爰審酌被告
    已有施用毒品之前科，並曾經觀察、勒戒及強制戒治，猶不
    知悔改，仍繼續施用第一級毒品，惟其犯後坦承上情，態度
    尚佳，及其犯罪動機、目的、手段、所生危害等一切情狀，
    量處如主文所示之刑。扣案之海洛因殘渣袋1包(驗後殘渣袋
    重0.36公克），因殘留之海洛因難與袋子分離，應全部視為
    查獲之毒品，依毒品危害防制條例第18條第 1項前段之規定
    ，予以宣告沒收銷燬之。
據上論結，應依刑事訴訟法第369條第1項前段、第364條、第299
條第1項前段，毒品危害防制條例第10條第1項、第18條第 1項前
段，刑法第11條、第56條，判決如主文。
本案經檢察官甲○○到庭執行職務。
中    華    民    國    95    年    4     月    27    日
              刑事第十庭  審判長法  官  林  照  明
                                法  官  唐  光  義
                                法  官  蔡  名  曜
上列正本證明與原本無異。
如不服本判決應於收受送達後十日內向本院提出上訴書狀，其未
敘述上訴之理由者並得於提起上訴後十日內向本院補提理由書（
均須按他造當事人之人數附繕本）。
                                書記官  劉  恒  宏
中    華    民    國    95    年    5     月    1     日
附錄本案論罪科刑法條全文：
毒品危害防制條例第10條第1項：
施用第一級毒品者，處6月以上5年以下有期徒刑。
                                                      Ｆ


司法院資訊處製作；財團法人民間司法改革基金會備份。
